【裁判字號】    89,交訴,33
【裁判日期】    890712
【裁判案由】    過失致死
【裁判全文】
臺灣苗栗地方法院刑事判決           八十九年度交訴字第三三號
    公  訴  人  臺灣苗栗地方法院檢察署檢察官
    被      告  甲○○
右列被告因過失致死案件，經檢察官提起公訴（八十九年度偵字第一六二三號），本
院判決如左：
    主  文
甲○○因過失致人於死，處有期徒刑伍月，如易科罰金以佰元折算壹日；又服用酒
類，不能安全駕駛動力交通工具而駕駛，處有期徒刑月，如易科罰金，以佰元折
算壹日。應執行有期徒刑柒月，如易科罰金以佰元折算壹日。緩刑年。
    事  實
一、甲○○為無自用小客車駕駛執照之人，於民國（下同）八十八年十二月十五日下
    午三時四十分許，明知因飲用雞酒酒類過量，已達酒醉狀態（血液酒精濃度測試
    值為百分之０．一五八九六，超過標準值百分之０．一一）已不能安全駕駛動力
    交通工具，竟仍執意駕駛車牌號碼ＬＵ－１４６５號自用小客車，沿苗栗縣苗栗
    市○○路由苗栗市福麗里四鄰電台二十五號住處，往苗栗市○○路六九三號大同
    熱水瓶公司（即由南往北方向行駛），於同日三時五十五分許，行經上開國華路
    與正發路口時，本應注意汽車行駛時，駕駛人應注意車前狀況，並隨時採取必要
    之安全措施，而依當時狀況並無不能注意之情事，竟疏未注意，適有蘇阿定騎乘
    車牌號碼ＩＥＮ－７２２號重型機車，沿苗栗市○○路由西往東方向行駛，亦疏
    未注意車前狀況，而與甲○○所駕駛之自用小客車發生碰撞，致穌阿定因此受有
    頭部外傷，顱腦損傷，顱內出血等傷害。經送醫院急救延至八十八年十二月十七
    日下午七時十五分許不治死亡。
二、案經台灣苗栗地方法院檢察官相驗自動檢舉偵查起訴。
    理  由
一、右揭事實業據被告甲○○於審理中坦承不諱，核與其在警訊中供述之情節大致相
    符，又被告亦自承伊於於八十八年十二月十五日下午在苗栗市家中有喝雞酒，且
    酒精濃度經測得為血液酒精濃度測試值為百分之０．一五八九六，超過標準值百
    分之０．一一，是被告酒醉駕駛亦明；再從被告之煞車痕長達八．一五公尺及撞
    擊後停放之位置觀之，可知，被告於撞擊被害人之前即已注意到被害人才煞車並
    將車頭轉向以避免車禍之發生，然因被告酒醉駕駛致未能作十足之反應，致煞車
    不及而撞及被害人，是被告之自白與查證之事實相符，自屬可採，復有道路交通
    事故調查報告表及大千綜合醫院血中藥物濃度報告表、交通違規告發單各乙紙、
    現場照片六張等在卷可資佐證。且被害人蘇阿定確係因本件車禍致頭部外傷、顱
    腦損傷，顱內出血死亡，亦經台灣苗栗地方法院檢察署檢察官督同法醫相驗明確
    ，有相驗屍體證明書、驗斷書、及勘驗筆錄等在卷可憑。
二、按駕駛人應注意車前狀況，隨時採取必要安全措施。道路交通安全規則第九十四
    條第三項定有明文。另依附卷之交通事故調查報告表亦載明，本件肇事時地之天
    候、路況皆良好，是肇事當時被告亦無不能注意之情事，被告駕駛車輛本應注意
    上述道路交通安全規定竟疏未注意車前狀況貿然行駛而致發生本件車禍，應注意
    並能注意而不注意，以致肇事，並致被害人死亡，其顯有過失灼然。而被害人確
    因本件車禍致頭部外傷、顱腦損傷、顱內出血死亡，則被告過失駕車肇事行為，
    與被害人之死亡結果間顯有相當因果關係亦明。次按飲酒後吐氣所含酒精成分超
    過每公升○‧二五毫克以上者，不得駕車，道路交通安全規則第一百十四條第二
    款定有明文；再就醫學文獻所知，酒精對人體造成之影響，於呼氣時酒精濃度達
    每公升零點二五毫克即會輕度中毒，造成輕度協調功能降低，呼氣酒精濃度達每
    公升零點五毫克時屬輕到中度中毒症狀，出現反應較慢、感覺降低、影響駕駛之
    狀況，呼氣酒精濃度已達每公升零點五五毫克者，平衡感與判斷力障礙度升高，
    肇事率為一般正常人之十倍，呼氣酒精濃度超過每公升零點七五毫克者，思考改
    變、個性行為改變、明顯酒醉、步履蹣跚，此有行政院國軍退除役官兵輔導委員
    會臺北榮民總醫院八十八年八月五日（八八）北總內字第二六八六八號函文可據
    ；又酒精濃度呼氣已達每公升零點五五毫克或血液濃度達零點一一％以上者，認
    為已達「不能安全駕駛」之標準，亦有法務部八十八年五月十八日法88檢字第○
    ○一六六九號函可資參照。從而被告罪證明確，被告無駕駛執照之過失犯行及酒
    醉駕車之行為均洵堪認定，均應依法論科。
三、核被告駕車過失致人於死部分，係犯刑法第二百七十六條第一項之過失致死罪。
    被告無駕駛照且酒醉駕車因而致人於死，應依道路交通管理處罰條例第八十六條
    第一項規定加重其刑。其飲用酒類過量，明知已不能安全駕駛動力交通工具，竟
    仍執意駕駛車輛部分係犯刑法係犯刑法第一百八十五條之三服用酒類不能安全駕
   駛動力交通工具而駕駛罪。公訴意旨於論罪法條漏論此部分之罪，惟起訴事實欄
    已載明，自應一併論科，附此敘明。爰審酌被告之過失程度，所生之危害、肇事
    後之態度，且事後已與被害人家屬為民事和解，賠償損害新台幣二百十萬元（有
    調解書一份附卷可憑）及其他一切情狀，量處如主文所示，併諭知易科罰金之折
    算標準，及定其應執行刑以示懲儆。又被告前未曾受有期徒刑以上刑之宣告，有
    卷內前科表可查，經此教訓，應知警惕當無再犯之虞，本院認以暫不執行刑罰為
    適當，爰併諭知緩刑年，以勵自新。
據上論斷，應依刑事訴訟法第二百九十九條第一項前段，道路交通管理處罰條例條例
第八十六條第一項，刑法第十一條前段、第二百七十六條第一項、第一百八十五條之
三、第五十一條第五款、第四十七條、第四十一條、第七十四條第一款，罰金罰鍰提
高標準條例第一項前段、第二條，判決如主文。
本案經檢察官吳義聰到庭執行職務
中      華      民      國      八十九      年      七      月    十二  日
                                      臺灣苗栗地方法院刑事庭
                                          法  官  陳  鴻  斌
右正本證明與原本無異。
如不服本判決，應於判決送達後十日內向本院提出上訴狀（應附繕本），上訴於
台灣高等法院臺中分院。
                                          書記官  陳  文  聰
中      華      民      國      八十九      年      七      月    十四  日
本案論罪科刑法條：
刑法第二百七十六條第一項
因過失致人於死者，處二年以下有期徒刑、拘役或二千元以下罰金。
刑法第一百八十五條之三：
服用毒品、麻醉藥品、酒類或其他相類之物，不能安全駕駛動力交通工具而駕駛者，
處一年以下有期徒刑、拘役或三萬元以下罰金。


司法院資訊處製作；財團法人民間司法改革基金會備份。
